臺灣臺北地方法院刑事判決　　　　　 　96年度交易字第195號
　　公　訴　人　臺灣臺北地方法院檢察署檢察官
　　被　　　告　甲○○
上列被告因公共危險案件，經檢察官提起公訴（96年度偵字第54
05號），被告於準備程序中就被訴事實為有罪之陳述，經本院進
行簡式審判程序，判決如下：
    主  文
甲○○服用酒類，不能安全駕駛動力交通工具而駕駛，處有期徒
刑月，如易科罰金，以新臺幣壹仟元折算壹日。
    事  實
一、甲○○於民國（下同）九十六年二月十日十八時至二十一時
    許，在臺北縣深坑鄉某土雞城餐廳內飲用藥酒後，已達不能
    安全駕駛動力交通工具之狀態，竟仍於同日二十一時許，駕
    駛車號六九二五─ＥＤ號自用小客車自前揭地點出發，欲返
    回其位於臺北市○○區○○街五○六巷四號二樓住處。其於
    同日二十二時二分許，駕駛行經臺北市○○區○○路、松仁
    路口處等紅燈時，因酒後駕車致精神不濟睡著，而為執行取
    締酒駕勤務之警員查獲，且測得其呼氣之酒精濃度達每公升
    零點九六毫克（０.９６ＭＧ／Ｌ），而得悉上情。
二、案經臺北市政府警察局信義分局報請臺灣臺北地方法院檢察
    署檢察官偵查起訴。
    理  由
一、本件係經被告於準備程序期日為有罪之陳述，而經本院裁定
    以簡式審判程序加以審理，則依據刑事訴訟法第二百七十三
    條之二、同法第一百五十九條第二項之規定，不適用傳聞法
    則有關限制證據能力之相關規定，合先敘明。
二、上揭犯罪事實，業據被告甲○○於本院審理時自白不諱（見
    本院卷九十六年四月二十六日準備程序筆錄、同日審判筆錄
    ），復有臺北市政府警察局信義分局三張犁派出所警員製作
    之酒精濃度測試表一紙附卷可憑。而按刑法第一百八十五條
    之三規定所謂「不能安全駕駛」，係抽象危險犯，並不以發
    生具體危險為必要，對於呼氣酒精濃度已達每公升○點五五
    毫克以上，肇事率為一般正常人之十倍，認為已達不能安全
    駕車之標準，此業經法務部八十八年五月十八日以法八八檢
    字第○○一六六九號函告；而依醫學文獻所載，酒精對人體
    造成之影響，於呼氣時酒精濃度達每公升○點二五毫克（約
    合體內血液中酒精濃度五十亳克／公升或百分之○點○五）
    即會輕度中毒，造成輕度協調功能降低，呼氣酒精濃度達每
    公升○點五毫克時（約合體內血液中酒精濃度一百亳克／公
    升或百分之零點一）屬輕到中度中毒症狀，出現反應較慢、
    感覺減低、影響駕駛之狀況，又飲酒後一小時許，其體內血
    液酒精濃度可達最高，飲酒一小時後其體內之酒精濃度隨即
    消減，此亦有行政院國軍退除役官兵輔導委員會臺北榮民總
    醫院八十八年八月五日（八八）北總內字第二六八六八號函
    、八十八年十月二十六日（八八）院賓文廉字第一三四○七
    號臺灣高等法院函各一份可據，被告於前揭時、地，經警查
    獲時，其呼氣酒精濃度高達每公升零點九六毫克，且經警當
    場觀察，被告當時身體前後或左右搖擺不定，用手臂來保持
    平衡，且閉雙眼數錯、無法於三十秒內朗誦數字完畢，兼以
    畫同心圓圓圈畫在指定範圍外，檢測結果不平衡，並對交通
    號誌無反應，駕駛判斷力顯然欠佳，經警詢問時有含糊不清
    、嘔吐、泥醉等情，有警員製作之酒精濃度測試表、生理平
    衡檢測表、刑法第一百八十五條之三案件測試觀察紀錄表各
    一紙在卷可稽，綜上，已足認本件被告於飲用酒類後駕駛動
    力交通工具，確已達不能安全駕駛動力交通工具之程度，被
    告前揭自白核與事實相符。本件事證明確，被告犯行，洵堪
    認定，應依法論科。
三、核被告甲○○所為，係犯刑法第一百八十五條之三服用酒類
    不能安全駕駛動力交通工具而駕駛罪。爰審酌被告前已因酒
    後駕車之公共危險案件，先經臺灣臺北地方法院檢察署檢察
    官於九十四年三月三十日，以九十四年度偵字第五○三三號
    為緩起訴處分（緩起訴期間自同年四月二十五日起至九十五
    年四月二十四日止），其又因公共危險案件，經臺灣臺北地
    方法院檢察署檢察官於九十五年五月十九日，以九十五年度
    偵字第九○三五號聲請簡易判決處刑，經本院於同年九月十
    一日，以九十五年度北交簡字第一七○八號判決判處罰金新
    臺幣七萬元，嗣於同年十月二十三日確定，甫於同年十一月
    六日因繳清罰金執行完畢（不構成累犯），此有臺灣高等法
    院被告前案紀錄表一份附卷可按，其屢犯同類公共危險案件
    ，經執行完畢後，再犯相同犯行，顯然輕忽刑法第一百八十
    五條之三保障駕駛人及社會大眾生命安全之立法旨意，其犯
    罪之動機、目的係酒後貪圖一時方便，惟其酒後駕車犯行，
    對社會交通秩序、民眾生命安全所造成之潛在危險非輕，然
    幸未肇事，犯罪後之危害程度尚非無法彌補，並斟酌被告始
    終坦認犯行，犯罪後態度尚佳等一切情狀，量處如主文所示
    之刑，併諭知如易科罰金之折算標準，以示懲戒。
四、爰依刑事訴訟法第二百九十九條第一項前段、第二百八十四
    條之一、第二百七十三條之一第一項，刑法第一百八十五條
    之三、第四十一條第一項前段，刑法施行法第一條之一，判
    決如主文。
本案經檢察官董怡臻到庭執行職務。
中　　華　　民　　國　 　96　　年　　5　　月　　10  　日
                             刑事第十六庭 法　官  徐千惠
上正本證明與原本無異。
如不服本判決，應於判決送達後10日內向本院提出上訴狀 (應抄
附繕本)。
                                          書記官  李典育
中　　華　　民　　國　　96　　年　　5 　　月　　13　　日
附錄本案論罪科刑法條全文：
刑法第一百八十五條之三
服用毒品、麻醉藥品、酒類或其他相類之物，不能安全駕駛動力
交通工具而駕駛者，處一年以下有期徒刑、拘役或三萬元以下罰
金。
